【裁判字號】    92,交抗,377
【裁判日期】    920529
【裁判案由】    聲明異議
【裁判全文】
臺灣高等法院臺中分院刑事裁定                    九十二年度交抗字第三七七號
    抗  告  人
    即受處分人  甲○○
右列抗告人因違反道路交通管理處罰條例聲明異議案件，不服臺灣臺中地方法院中華
民國九十二年四月十日所為裁定（九十二年度交聲字第三六五號）提起抗告，本院裁
定如左：
    主      文
抗告駁回。
    理      由
一、本件抗告人即受處分人甲○○（以下簡稱為受處分人）之抗告意旨略以：受處分
    人違規當時係晚上八點，天色已黑，無法看清路邊指示牌之時速限制，故不知違
    規路段之行車速限為時速九十公里（高速公路正常行車速限為時速一百公里），
    ，受處分人並無違規故意，應屬不罰等語。
二、惟按汽車行駛高速公路，應依速限標誌指示，此於高速公路交通管制規則第五條
    第一項定有明文；又汽車行駛於高速公路或設站管制之道路，而不遵管制之規定
    者，處汽車駕駛人新臺幣三千元以上六千元以下罰鍰，並記違規點數一點，高速
    公路交通管制規則第五條第一項、道路交通管理處罰條例第三十三條第一項、第
    六十三條第一項第一款亦有明文規定。經查：本件受處分人所有車牌號碼為七Ｑ
    ─八００七號之自用小客車，確曾於民國（下同）九十二年二月九日晚上八時三
    十二分許，行經時速限制為九十公里之國道一號公路一五二公里七００公尺處，
    以時速一０四公里之速度超速行駛，超速達十四公里之事實，有舉發單一紙在卷
    可憑。又國道一號高速公路於一五０公里八五０公尺處及一五一公里一五０公尺
    處分別豎立有限速九十公里之標誌，亦有內政部警政署國道公路警察局第三警察
    隊九十二年三月七日公警國三交訴字第０九二００００六六０號函影本一件附卷
    可查。以受處分人上開時速一０四公里之行車速度，其有超速行駛之認知，其情
    甚為明顯。況上開「高速公路交通管制規則」與「道路交通管理處罰條例」相關
    規定，係本於行政取締目的所設定之行政罰責，如有違規事實即應受罰，此與刑
    法所規定之刑事處罰不同，受處分人以上開情詞，辯稱其無違規故意，不應受罰
    云云，尚難採取。本件原處分機關本諸權責據以裁罰，原審裁定亦駁回受處分人
    之異議，核無不當。受處分人仍依據前開情詞提起抗告，其抗告核無理由，應予
  駁回。
三、據上論斷，應依道路交通案件處理辦法第二十五條、第二十六條，刑事訴訟法第
    四百十二條，裁定如主文。
中      華      民      國      九十二     年     五      月   二十九   日
                                臺灣高等法院臺中分院刑事第三庭
                                      審判長法  官  陳  朱  貴
                                            法  官  胡  忠  文
                                            法  官  廖  柏  基
右正本證明與原本無異。
不得再抗告。
                                            書記官  詹  錫  朋
中      華      民      國      九十二     年     五      月    三十    日
                                                                        Ａ


司法院資訊處製作；財團法人民間司法改革基金會備份。
